臺灣屏東地方法院交通事件裁定　　　　　　　　　　　　九十三年度交聲字第六號
　　移 送機 關　交通部公路總局高雄區監理所屏東監理站
　　異　議　人　甲○○
　　即受處分人
右列受處分人因違反道路交通管理處罰條例案件，對於交通部公路總局高雄區監理所
屏東監理站民國九十二年十二月十九日屏監違字第裁八二－Ｖ00000000號裁
決聲明異議，本院裁定如左：
    主  文
原處分撤銷。
甲○○不罰。
    理  由
一、原處分意旨略以：駕駛人甲○○於民國九十二年十月二十四日十八時二十分，騎
    乘其所有之車號ＮＧ六－六○七號重型機車，在屏東縣屏東市○○路、廣東路口
    行駛時，未依規定戴安全帽且拒絕停車接受稽查而逃逸，其情節依道路交通管理
    處罰條例第三十一條第六項及同條例第六十條第一項規定，應處以新臺幣（下同
    ）三千五佰元罰鍰。
二、異議人雖不否認其為車號ＮＧ六－六○七號重型機車之所有人，惟矢口否認有於
    前揭時間，未戴安全帽騎乘上述機車行經屏東市○○路、廣東路口，辯稱：伊當
    時在人、車均在家中未出門等語，爰請求撤銷原處分。
三、按交通法庭認為聲明異議有理由者，應以裁定將原處分經聲明異議部分撤銷，並
    自為裁定，道路交通案件處理辦法第二十條定有明文。
四、經查：
    (一)本件異議人受交通部公路總局高雄區監理所屏東監理站（以下簡稱屏東監理站
      ）裁罰之違規情事，係由屏東縣警察局交通警察隊警員劉俊龍於九十二年十月
      二十四日逕行填單舉發，並無檢附採證相片，此有屏東縣警察局舉發違反道路
      交通管理事件通知單及屏東監理站九十三年一月二十九日高監屏字第○九三○
      ○○一五九四號函各一分在卷可考。又九十二年十月二十四日十八時二十分許
      ，騎乘車號ＮＧ六－六○七重型機車之駕駛人係穿著「卡其色高中制服」，「
      未戴眼鏡」，該人騎乘之機車乃「跨坐式」，因駕駛人騎車速度甚快，故舉發
      警員不及照相存證等情，亦經證人即本案舉發警員劉俊龍於本院調查時結證屬
      實。
    (二)按汽（機）車駕駛人若有不服指揮稽查而逃逸之情形，當場不能或不宜攔截製
      單舉發者，得於記明車輛牌照號碼、車型等可資辨明之資料後，對汽（機）車
      所有人逕行舉發處罰，道路交通管理處罰條例第七條之二第一項第四款、第二
      項及第三條第八款固定有明文。然以目視方式記錄車號，恆須經過「辨識」、
      「記憶」及「抄錄」等步驟，因之，如其中一步驟發生錯誤，即可能造成牌號
      誤載之結果，此與以照相、錄影或以其他科學儀器所記錄之結果，具有直接性
      、明確性及可供事後檢驗等特性之證明力自不可等量齊觀。故以目視方式記錄
      之違規駕駛人車牌號碼，如無佐以其他客觀證據，甚或與其他客觀證據扞格，
      為免誤罰，實不宜將之作為交通違規事件裁罰之依據，合先敘明。
    (三)本件異議人甲○○於為警舉發取締時，係國立屏東高級工業職業學校（以下簡
      稱「屏東高工」）汽車科三甲學生；其上、放學均以腳踏車代步；該生近視六
      百度，平日皆配戴眼鏡；其就讀之學校並無穿著卡其色制服之學生（該校夏季
      制服為淺綠色短袖上衣、深藍色長褲；冬季制服則為淺綠色上衣打領帶、紅色
      外套、深藍色長褲）等情，有屏東高工九十三年三月十日屏工學字第○九三○
      ○○○四九三號函一份附卷供憑。是其外型、衣著與證人劉俊龍前開所描述之
      違規駕駛人特徵已不相符。又異議人所有之機車，係腳踏墊式（即速克達型）
      ，此有三陽工業股份有限公司九十三年三月五日（93）三工字第九六號函在卷
      可查，其車輛型式與證人劉俊龍證稱違規人係「跨坐」一情亦有未合。因此，
      證人劉俊龍所目睹之機車駕駛人是否為異議人，及其抄錄之車號是否正確無誤
      ，皆屬有疑。本件監理站裁決所依憑之依據既僅有證人劉俊龍警員之舉發，而
      該證人之舉發亦有如前所述之瑕疵，無從證明該違規駕駛人即為異議人本人。
      綜上所論，應認為異議人聲明異議為有理由，爰撤銷原處分，並諭知受處分人
      甲○○不罰。
據上論斷，應依道路交通案件處理辦法第二十條，裁定如主文。
中      華      民      國      九十三    年      三      月    十五    日
                                      臺灣屏東地方法院交通法庭
                                          法  官  王以齊
右裁定正本證明與原本無異。
如不服本裁定應於裁定送達後五日內向本院提出抗告書狀敘述抗告之理由抗告於臺灣
高等法院高雄分院。
                                         書記官   盧姝伶
中    華    民    國     九十三      年      三      月       十五      日
